臺灣高雄地方法院小額民事判決
111年度雄小字第762號
原      告  張惠娟  

被      告  謝勻軒  

上列當事人間損害賠償事件，原告於刑事提起附帶民事訴訟(111
年簡附民字第9號)，本院刑事庭裁定移送前來，本院於民國111
年5月12日言詞辯論終結，判決如下：
    主  文
一、被告應給付原告新臺幣伍萬元及自民國一百一十一年一月十
    一日起至清償日止，按週年利率百分之五計算之利息。
二、本判決得假執行。但被告如以新臺幣伍萬元供擔保後，得免
    為假執行。
    事實及理由
一、原告主張：被告於民國109 年12月14日17時40分前某時，在
    不詳地點，將其所申設之臺灣銀行帳號000000000000號帳戶
     、中華郵政帳號0000000-0000000 號帳戶之提款卡及密碼
    ，交付真實姓名年籍不詳之詐欺集團成員，作為令被害人匯
    款之帳戶，供該詐欺集團作為掩飾及藏匿詐欺所得之用，以
    幫助該詐欺集團向他人詐取財物。其後該詐欺集團成員取得
    上開帳戶後，即於109年12月14日某時，以電話聯絡原告，
    佯稱因會計作帳錯誤，將原告誤設為經銷商會重複扣款，須
    依指示操作取消，原告因而受詐欺而於109年12月14日18時4
    1分許，轉帳存入新臺幣(下同)5萬元上開臺灣銀行帳號0000
    00000000號帳戶內，被告故意不法侵害原告權利，且為幫助
    人，應依民法侵權行為損害賠償規定對原告負共同侵權行為
    之損害賠償責任。聲明：被告應給付原告5萬元及自附民起
    訴狀繕本送達翌日之起至清償日止，按週年利率5%計算之利
    息。願供擔保請准宣告假執行。
二、被告則以：被告認為被告與原告、詐騙集團各應負三分之一
    責任，沒有道理請求被告賠償全部金額，被告刑事已判刑確
    定，刑事並判決被告應賠償原告2萬元，但被告尚未依刑事
    判決主文諭知賠償原告任何金額等語。聲明：原告之訴駁回
    。
三、本院的判斷：
　㈠按因故意或過失，不法侵害他人之權利者，負損害賠償責任
    ；故意以背於善良風俗之方法，加損害於他人者亦同；數人
    共同不法侵害他人之權利者，連帶負損害賠償責任；不能知
    其中孰為加害人者亦同；造意人及幫助人，視為共同行為，
    民法第184條第1項、第185條分別定有明文。
  ㈡經查原告主張上開事實，業經臺灣高雄地方檢察署檢察官   
   以110年度偵字第12484號、第16574號對被告提起公訴，並  
    經本院刑事庭110年度簡字第2775號刑事判決，認定被告犯 
     幫助犯洗錢防制法第14條第1項之一般洗錢罪，處有期徒刑
      3月併科罰金，罰金得易服勞役及緩刑二年確定，均有刑
  事    判決可證，被告亦未為爭執，原告主張自應認為真實。
  被    告可預見金融機構帳戶係個人理財之重要工具，具有高
  度    屬人性，如交予他人使用，可能被使用於詐欺他人財物
  之    匯款工具，再以該帳戶之金融卡提領或轉匯詐得財物，
  而    得以遮斷資金去向及所在，躲避偵查機關之追查，仍基
  於    幫助犯之不確定故意，將其帳戶之提款卡及密碼交予詐
  騙    集團成員，任由詐騙集團成員向原告施以詐術，並致原
  告    因此受騙，自屬不法侵害原告財產法益致原告受有損害
  ，    從而，原告依侵權行為法律關係請求被告賠償5萬元，
  即有    理由而應予准許。
  ㈢次按連帶債務之債權人，得對於債務人中之一人或數人或其
    全體，同時或先後請求全部或一部之給付。連帶債務未全部
    履行前，全體債務人仍負連帶責任。民法第273條定有明文
    。被告雖抗辯原告、詐騙集團與被告應各負三分之責任，惟
    被告與詐騙集團係共同侵權行為人，原告自得請求被告賠償
    全部損害；且原告就本件受損害係受詐欺而受有損害，並無
    任何應自行負擔損害賠償比例責任之情形，被告抗辯並無理
    由。另被告抗辯刑事判決主文已判決被告應賠償2萬元，惟
    被告自陳並未依刑事判決主文賠償予原告，原告之損害尚未
    獲賠償，仍得請求被告賠償全部損害，被告抗辯並無理由。
四、綜上所述，原告依侵權行為法律關係，請求被告賠償5萬元
    及自附民起訴狀繕本送達翌日之111年1月11日起(起訴狀繕
    本於111年1月10日送達，附民卷第15頁)至清償日止，按週
    年利率5%計算之利息，即有理由而應予准許。　　
五、本件係就民事訴訟法第436 條之8 適用小額訴訟程序所為被
    告敗訴之判決，依同法第436 條之20規定，應依職權宣告假
    執行，並依同法第436 條之23準用第436 條第2 項，適用同
    法第392 條第2 項規定，依職權宣告被告如預供擔保，得免
    為假執行。
六、本件係由刑事合議庭裁定移送民事庭之刑事附帶民事訴訟事
    件，依刑事訴訟法第504條第2項規定，免納裁判費，且訴訟
    中亦未生其他訴訟費用，故無庸為訴訟費用負擔之諭知。
中　　華　　民　　國　　111 　年　　5 　　月　　24　　日
    　　　　　　　高雄簡易庭　法　官    林玉心
以上正本係照原本作成。
民事訴訟法第436條之24第2項：對於本判決之上訴，非以違背法
令為理由，不得為之。如對本判決上訴，須於判決送達後20日內
向本院提出上訴狀，並須表明原判決所違背之法令及其具體內容
與依訴訟資料可認為原判決有違背法令之具體事實之上訴理由。
（均須按他造當事人之人數附繕本）。
中　　華　　民　　國　　111 　年　　5 　　月　　24　　日
      　　　　　　　　　　　　書記官    李月君